【裁判字號】    96,司,37
【裁判日期】    971229
【裁判案由】    選派清算人
【裁判全文】
臺灣臺北地方法院民事裁定                96年度司字第37號
聲  請  人  裕台企業股份有限公司
法定代理人  甲○○
相  對  人  金泰建設開發事業股份有限公司
上列當事人間選派清算人等事件，本院裁定如下：
    主      文
解除丙○○所任相對人金泰建設開發事業股份有限公司清算人之
任務。
選派乙○○為金泰建設開發事業股份有限公司之清算人。
聲請程序費用由相對人負擔。
    理      由
一、按清算完結後，如有可以分派之財產，法院因利害關係人之
    聲請，得選派清算人重行分派，公司法第333 條定有明文；
    次按法院因監察人或繼續1 年以上持有已發行股份總數3%以
    上股份股東之聲請，得將清算人解任，公司法第323 條第2
    項亦有明文。
二、本件聲請意旨略以：聲請人持有相對人金泰建設開發事業股
    份有限公司（聲請意旨誤載為金泰建設股份有限公司，以下
    稱金泰公司）99% 以上之股權，為該公司之大股東。金泰公
    司業於民國94年間經本院以北院錦民和92年度司字第142 號
    函准予清算完結備查在案，惟前因於95年10月3 日收受財政
    部台北市國稅局中北稽徵所退稅款計新臺幣（下同）13,039
    ,525 元，為此依公司法第333條規定聲請選派原金泰公司董
    事長丙○○為金泰公司之清算人，並獲本院於96年1 月31日
    以96司字第37號裁定准許在案，現因丙○○於97年4 月底自
    金泰公司之母公司中央投資股份有限公司（以下稱中央投資
    公司）退休離職，不克繼續擔任金泰公司之選派清算人，聲
    請人為繼續1 年以上持有相對人已發行股份總數3 % 以上股
    份之股東，為此聲請變更金泰公司之清算人為中央投資公司
    之法務室主管乙○○，以利處理退稅款之重新分派事宜等語
    。
三、查聲請人主張之事實，業據其提出本院96司字第37號民事裁
    定、中央投資公司之變更登記表等件為證，堪信為真實，選
    派清算人丙○○既於97年4 月間自金泰公司之母公司中央投
    資公司退休而離職，顯已不適任，聲請人以金泰公司繼續1
    年以上持有已發行股份總數3 % 以上股份股東身分，聲請將
    其解任，揆諸首開規定，自無不合，應予以准許，爰裁定如
    主文第1 項所示。又聲請人為相對人金泰公司股東而屬利害
    關係人，復難認乙○○有非訟事件法第176 條不得選派為清
    算人之情事，揆諸首揭規定意旨，聲請人聲請選派乙○○為
    相對人之清算人，即無不合，應予准許，爰裁定如主文第2
    項所示。
中    華    民    國    97    年    12    月    29    日
                  民事第一庭法  官  蔡和憲
以上正本係照原本作成。
不得聲明不服。
中    華    民    國    97    年    12    月    29    日
                            書記官  巫玉媛


司法院資訊處製作；財團法人民間司法改革基金會備份。
